臺灣板橋地方法院刑事裁定　　　　　　94年度交聲字第1786號
原處分機關　交通部公路總局臺北區監理所
異　議　人
即受處分人　甲○○
上列異議人因違反道路交通管理處罰條例案件，對於交通部公路
總局臺北區監理所於中華民國94年9 月16日所為之裁決（原處分
案號：北監營字第裁40-AA0000000號）聲明異議，本院裁定如下
：
    主  文
原處分撤銷。
甲○○汽車駕駛人，行車速度，超過規定之最高時速，處罰鍰新
臺幣貳仟貳佰元，並記違規點數壹點。
　　理  由
一、原處分機關略以：異議人即受處分人甲○○於民國94年1 月
    9 日0 時14分許，駕駛車號382-MY號營業用小客車，沿臺北
    市○○○路○ 段往北方向行駛，行經該路段133 號，在行車
    速限為每小時50公里之路段，以高達每小時62公里之時速行
    駛，因認受處分人有「駕駛人行車速度，超過規定之最高時
    速未滿20公里」之違規，嗣經警於94年1 月19日填製臺北市
    政府警察局北市警交大字第AA0000000 號舉發違反道路交通
    管理事件通知單舉發，並經原處分機關於94年9 月16日以北
    監營字第裁40-AA0000000號違反道路交通管理事件裁決書依
    道路交通管理處罰條例第40條第1 項規定，裁處罰鍰新臺幣
    （下同）2,200 元之處分（原處分漏記違規點數1 點）。
二、異議意旨略以：伊確有駕車行經舉發單所載時地，惟自臺北
    縣板橋市行經臺北市○○○○道路確有限速70公里之標示，
    伊係依該標示限速行駛。又當天該路段路燈不亮，伊確未看
    見有豎立任何警示標語。另交通單位係於94年4 月中旬才於
    本件測速地點前補掛速限標示，本件舉發確有瑕疵，為此聲
    明異議，請求撤銷原處分云云。
三、按行車速度，依標誌或標線之規定，無標誌或標線者，在市
    區道路，時速不得超過50公里，道路交通安全規則第93條第
    1 項第1 款定有明文。次按汽車駕駛人，行車速度，超過規
    定之最高時速，處1,200 元以上2,400 元以下罰鍰；又汽車
    駕駛人有上開情形時，除依原條款處罰鍰外，並記違規點數
    1 點，道路交通管理處罰條例第40條第1 項及同條例第63條
    第1 項第1 款分別定有明文。
四、經查，本件異議人駕駛車號382-MY營業用小客車，於前揭時
    地之速限50公里路段，以時速62公里，超速12公里違規行駛
    ，為臺北市政府警察局大同分局以雷達測速器測獲後逕行舉
    發之事實，有臺北市政府警察局94年1 月19日號北市警交大
    字第AA0000000 號舉發違反道路交通管理事件通知單1 紙及
    採證照片1 幀在卷可稽（見本院卷第24、16頁），是異議人
    有前開駕車超速之違規事實，應堪認定。至異議人雖辯稱該
    處速限為70公里，且當時並無豎立其他警示標語云云，惟經
    本院依職權函詢臺北市政府警察局大同分局有關該處之速限
    標誌，經該分局函復之照片可知，本件違規地點前之路段上
    （即臺北市○○○路往北方向之南京東路口南端平面道與下
    匝道間及民生西路口北端號誌橫桿處），設置有「最高速限
    50公里」之標誌，並於二路口北端各車道上亦繪設「速限50
    」之標字等情，有該分局94年10月12日北市警同分交字第09
    433474800 號函暨附件照片在卷可參，並經臺北市（政府）
    交通管制工程處以94年10月19日北市交工程字第0943383190
    0 號函示明確（見本院卷第13至19頁），則異議人猶空言辯
    稱該路段速限標誌原係70公里，事後始補掛50公里之速限標
    誌云云，核與事證不符，顯係圖卸之詞，殊難採信。綜上，
    本件違規事證已臻明確，異議人有上揭駕車超速行駛之違規
    行為，應堪認定。
五、惟按汽車駕駛人違反道路交通管理處罰條例第40條第1 項規
    定者，除裁處罰鍰外，並應予記違規點數1 點，道路交通管
    理處罰條例第63條第1 項第1 款定有明文。原處分機關對於
    異議人前揭違規情形，僅裁處罰鍰2,200 元，漏未依上開規
    定予以記違規點數1 點，自有未當。從而，異議人之異議雖
    無理由，然原處分既有前揭瑕疵而無可維持，即應由本院撤
    銷原處分，自為裁罰如主文所示，以期適法。
據上論斷，應依道路交通案件處理辦法第19條，裁定如主文。
中　　華　　民　　國　　94　　年　　11　　月　　4 　　日
                  交通法庭      法　官  鄧雅心
以上正本證明與原本無異。
如不服本裁定，應於送達後5日內，向本院提出抗告狀。
                                書記官　黃美雲
中　　華　　民　　國　　94　　年　　11　　月　　4　　日
